【裁判字號】    92,上訴,875
【裁判日期】    920903
【裁判案由】    偽造文書等
【裁判全文】
臺灣高等法院臺中分院刑事判決                  九十二年度上訴字第八七五號
    上  訴  人  臺灣彰化地方法院檢察署檢察官
    被      告  子○○
    被      告  戊○○
                丁○
                壬○○
                癸○○
    右  三  人
    共同選任辯  乙○○
    護      人  寅○○
右上訴人因被告等偽造文書等案件，不服臺灣彰化地方法院九十年度訴字第一００三
號中華民國九十二年三月十一日第一審判決（起訴案號：臺灣彰化地方法院檢察署八
十九年度調偵字第三四、三六號），提起上訴，本院判決如左：
    主      文
上訴駁回。
    事      實
一、子○○原係彰化縣鹿港鎮農會信用部員工，於民國八十七年三月間招集互助會，
    自八十七年三月七日起會至九十年九月七日止，共四十三會，每會會款為新台幣
    （以下同）二萬元，於每月七日中午十二點三十分，在鹿港農會東崎分部開標，
    得標利息外加。真正會員及各該會員所參加之會數，如附表一所示。子○○另未
    經陳盛發、林和立、壬○○三人同意，冒名參加互助會，其參加之會數如附表二
    所示。子○○因其夫戊○○經營工廠，週轉困難，亟需現款，竟基於意圖為自己
    不法所有之概括犯意，先於八十七年四月七日偽造陳盛發名義之互助會標單，記
    載標息二千九百元、並在標單上載明陳盛發，參與標會，使如附表一所示之活會
    會員均陷於錯誤，認為陳盛發以標息二千九百元得標，參加一會者，交付二萬元
    ；參加二萬者，則交付四萬元；共詐得七十二萬元，足生損害於陳盛發及活會會
    員。又於八十七年五月七日偽造林和立名義之互助會標單，記載標息三千五百元
    、並在標單上載明林和立，參與標會，使如附表一所示之活會會員均再陷於錯誤
    ，認為由林和立以標息三千五百元得標，參加一會者，交付二萬元；參加二會者
    ，則交付四萬元予子○○，共詐得七十二萬元，足以生損害於林和立及活會會員
    。（八十七年六月七日該會，由韓邦磊以三千六百元得標）。又於八十七年七月
    七日偽造陳盛發名義之互助會標單，記載標息三千七百元、並在標單上載明陳盛
    發，參與標會，使如附表一所示，除韓邦磊外之活會會員，均再陷於錯誤，認由
    陳盛發以標息三千七百元得標，參加一會者，交付二萬元；參加二會者，則交付
    四萬元予子○○，共詐得七十萬元，足以生損害於陳盛發及活會會員。又於八十
    七年八月七日偽造壬○○名義之互助會標單，記載標息三千九百元、並在標單上
    載明壬○○，參與標會，使如附表一所示，韓邦磊以外之活會會員均再陷於錯誤
    ，認壬○○以三千九百元得標，參加一會者，交付二萬元；參加二會者，則交付
    四萬元予子○○，共詐得七十萬元，足以生損害於壬○○及活會會員。（八十七
    年九月七日該會由楊麗華以四千一百元得標）。於八十七年十月七日，偽造壬○○之互助會標單，記載標息三千六百元、並在標單上載明壬○○，參與標會，使
    如附表一所示，除韓邦磊、楊麗華以外之活會會員，均再陷於錯誤，認為壬○○
    以三千六百元之標息得標，參加一會者，交付二萬元；參加二會者，則交付四萬
    元予子○○，共詐得六十八萬元，足生損害於壬○○及活會會員。於八十八年四
    月七日第十四次標會後，即予停標，經活會會員查詢後始知子○○前揭冒標及虛
    構會員之不法情事。
二、案經被害人丑○○訴請臺灣彰化地方法院檢察署檢察官偵查起訴。
    理      由
壹、上訴人即被告子○○部分：
一、上訴人即被告子○○（下稱被告子○○）不否認以被害人壬○○（同案被告）、
    陳盛發及林和立三人名義參加互助會，並以其等名義填寫標單、標取會款之事實
    ，但否認有何詐欺、偽造文書犯行，辯稱：招會之初，有徵求壬○○、陳盛發與
    林和立三人參加互助會，壬○○三人均有同意。會開始後，壬○○等三人說沒有
    辦法繳會款，伊並無冒名參加互助會及標會云云。
二、經查：
    （一）被告子○○於九十二年二月二十五日原審法院審理時，供稱：壬○○、林
          和立、陳盛發三人以前都有跟會，林和立因他太太得癌症，所以沒有跟他
          講；壬○○有跟他說，他可能忘記。陳盛發記得有跟他說，但陳盛發說沒
          有跟會（見原審卷第二九二、二九三頁）。證人林和立於偵查中證稱：沒
          有同意子○○以其名義參加互助會（見調偵字第三四號卷第四十頁）；證
          人即共同被告壬○○、證人即陳盛發之妻即共同被告癸○○於偵查中均證
          稱：有打電話問是否參加互助會，但伊等均告訴不方便，所以無法參加等
          語（見調偵字第三六號卷第十三頁反面）；此外並有互助會名單（記載得
          標會員、得標日期、得標標息）影本附卷可憑（見本院卷二第十二頁）。
          足認被告子○○確未得壬○○、林和立、陳盛發之同意，即冒用其等名義
          參加互助會。
    （二）被告子○○於八十七年四月七日、五月七日、七月七日、八月七日、十月
          七日，分別以壬○○、陳盛發及林和立名義標得互助會，向活會會員收取
          會款之事實，坦白承認，核與告訴人丑○○指訴情節相符；並有互助會得
          標名單可憑（見本院卷二第十二頁）。被告子○○上開以壬○○、陳盛發
          、林和立名義標會得標，向活會會員收取會款之事實可以認定。
    （三）又被告子○○供稱：標單都有寫會員姓名及金額，壬○○、林和立、陳盛
          發的標單都沒有留下來，寫完就丟掉（見原審卷第二九四頁），足認蔡玉
          梅每次冒名標會時，均有偽造壬○○、林和立、陳盛發等人名義之標單。
          又子○○所製作之壬○○、林和立、陳盛發名義之標單，其上僅書寫姓名
          、金額，依習慣足以表示參與標會之人及所出之標息，為準私文書。
    （四）被告子○○冒用壬○○、陳盛發、林和立名義參加互助會，並冒用其等名
          義標取會款，使活會會誤認係壬○○、陳盛發、林和立得標，而交付會款
          ，顯有不法所有之意圖；並有施用詐術。
二、本件標單僅記載會員姓名或競標之利息數額，依合會之習慣，足以表示競標之人
    及所出標息，應屬刑法第二百二十條第一項規定，於紙上之文字，依習慣足以為
    表示其用意證明之準私文書。被告子○○冒用他人名義參加互助會，並偽造標單
    競標得標，使活會會員陷於錯誤，交付會款，自足以生損害於壬○○、陳盛發、
    林和立及活會會員，核犯刑法第二百十六條、第二百十條之行使偽造準私文書罪
    及同法第三百三十九條第一項之詐欺取財罪。被告子○○偽造準私文書之低度行
    為，應為行使之高度行為所吸收，不另論罪。被告每一冒標行為所犯之行使偽造
    準私文書罪、詐欺罪，均係同時同地向會員多人為之，係同時同地犯罪名相同之
    行使準私文書罪、詐欺罪，均應依想像競合犯規定，從一罪處斷。其多次行使偽
    造準私文書及詐欺取財犯行，均時間緊接，方法相同，各觸犯構成要件相同之罪
    名，顯係基於概括犯意反覆為之，均應依連續犯之規定論以情節較重之一罪，並
    加重其刑。其以行使偽造標單之方法，達其詐欺取財之目的，所犯連續行使偽造
    準私文書罪與連續詐欺取財罪二罪間，有方法結果之牽連關係，為牽連犯，應從
    較重之行使偽造私文書罪處斷。
三、原審法院認被告子○○上開犯行，事證明確，依刑法第五十六條、第二百十六條
    、第二百十條、第三百三十九條第一項、第五十五條，罰金罰鍰提高標準條例第
    一條前段，審酌被告子○○招集互助會，虛構人頭會員，並冒用人頭會員標會，
    詐取財物，且所取得款項達三百五十二萬元，所生危害甚鉅；犯後復未能與被害
    人達成和解，及其犯罪手段、目的、動機、智識程度，暨犯後否認犯行之態度等
    一切情狀，量處有期徒刑一年六月。並以被告子○○所偽造之標單，據被告供稱
    於得標後即已丟棄滅失，不予諭知沒收。認事用法，均無不當。被告子○○上訴
    意旨略以：伊並不無不法所有意圖及冒名標會云云，指摘原審判決不當，其上訴
    無理由，應予駁回。
四、（一）公訴意旨另以：被告子○○與戊○○係夫妻，於八十八年一月至同年四月
          間，基於共同犯意聯絡，由子○○或戊○○分別向己○○、庚○○、翁豔
          芬及辛○○佯稱：「戊○○所經營正耀機械廠規模甚大，所僱用之員工多
          ，因開立長期支票，需客票調現」，乃分持戊○○所開具彰化市第一信用
          會作社之支票，及基於幫助詐欺犯意之丁○、壬○○、癸○○所提供而借
          得之臺中市第十一信用合作社支票、臺北國際商業銀行支票、臺灣中小企
          業銀行支票，向己○○、庚○○、丙○○及辛○○謊稱為客票，致使梁秋
          嬋、庚○○、丙○○及辛○○陷於錯誤，而連續向己○○、庚○○、翁豔
          芬及辛○○依予借得三百九十萬七千六百元、一百七十萬七千二百七十八
          元、一百零六萬元及一百二十萬元，事後屆期子○○、戊○○均未有任何
          還款之表示，支票提示付款遭拒，始知受騙，因認被告子○○尚涉有刑法
          第三百三十九條第一項之詐欺取財罪嫌云云。
     (二）訊據被告子○○堅詞否認涉有何詐欺犯行，辯稱：早於八十六年間，即以
          支票向告訴人等調借現金，並支付高額利息。至八十八年間因周轉不靈才
          跳票等語。經查：以被告丁○為發票人，付款人臺中市第十一信用合作社
          ，並以正耀機械廠為受款人之支票；以被告壬○○為發票人，以台北市第
          二信用合作社、台北國際商業銀行為付款人，以正耀機械廠為受款人之支
          票；以被告癸○○為發票人，以臺灣中小企業銀行為付款人，以正耀機械
          廠為受款人之支票，前於八十六、八十七年間即有多次分別持向己○○、
          庚○○、丙○○調借現款，此有支票影本可憑（見本院卷二第四十頁以後
          ）。是被告丁○、壬○○、癸○○至遲於八十六、八十七年間即有將抬頭
          上註明為「正耀機械廠」之支票借予被告子○○、戊○○使用之紀錄，且
          告訴人梁秋蟬、庚○○等人亦到庭陳明被告子○○、戊○○先前所交付之
          支票均有兌現，直至八十八年間才開始跳票等語。則被告丁○、壬○○、
          癸○○為發票人，八十八年間之支票，固有寫明以「正耀機械廠」為受款
          人，但與以往交易方式並無不同。又該等八十六、七年間之支票有多紙均
          由梁秋蟬、庚○○等人提示領款。自八十六年三月二十二日起至八十八年
          四月二日止，己○○提示兌領一千六百一十七萬九千六百二十元之票款；
          八十六年六月二十二日起至八十八年四月九日止，庚○○提示兌領七百四
          十五萬四千八百元；自八十四年四月二十八日至八十八年三月二十四日止
          ，翁艷芬提示兌領三百零五萬九千八百零二元之票款，此有支票影本附卷
          可憑（見本院卷二第四十頁以下）。又被告子○○於案發後又清償辛○○
          二十萬六千六百元，清償己○○六十五萬七千七百五十元，清償庚○○二
          十六萬六千六百元，清償翁艷芬十六萬九千零五十元。且於八十八年四月
          二日讓己○○提示兌領五十萬元；八十八年四月八日、九日，讓庚○○提
          示兌領二十萬零八百元、十九萬五千元，此有各該支票可憑。就以上事證
          觀之，實難認被告子○○、戊○○有何不法所有之詐欺意圖。被告子○○
          就此部分辯稱無詐欺意圖等語，可以採信。此外，復查無其他積極證據足
          資認定被告子○○就此部分涉有何詐欺犯行。原審判決以公訴意旨認此部
          分與前開論罪之行使偽造私文書部分，有牽連犯之裁判上一罪關係，固不
          另為無罪之諭知，並無不合。檢察官上訴意旨略以：原審判決就被告蔡玉
          梅此部分以支票調借現款之事實，認證據不能證明，有不當之處，指摘原
          審判決不當，其上訴為無理由，應予駁回。
貳、被告戊○○、丁○、壬○○、癸○○部分：
一、公訴意旨另以：被告戊○○與子○○係夫妻，被告丁○、壬○○、癸○○分別為
    戊○○胞姐及子○○之妹婿、胞姐。被告戊○○與子○○共同基於意圖為自己不
    法所有之概括犯意聯絡，明知其二人已陷於無償債能力之嚴重狀態，先於八十七
    年三月間，自任合會會首，虛構會員壬○○、林和立及陳盛發三人名義，向丑○○等人招攬合會，約定每人每會二萬元，採外標方式標會，會員連會首共計四十
    三會，致丑○○等人誤信而加入合會，嗣被告戊○○與子○○二人即偽造未加入
    合會會員之壬○○、林和立及陳盛發三人標單，冒標合會會款，詐取其他會員之
    合會會款，足以生損害於壬○○、林和立及陳盛發之權利。又被告戊○○與子○○另於八十八年一月至同年四月間，基於共同犯意聯絡，由被告子○○或戊○○
    分別向己○○、庚○○、丙○○及辛○○佯稱：「戊○○所經營正耀機械廠規模
    甚大，所僱用之員工多，因開立長期支票，需客票調現」，乃分持戊○○所開具
    彰化市第一信用會作社之支票，及基於幫助詐欺犯意之丁○、壬○○、癸○○所
    提供而借得之臺中市第十一信用合作社支票、臺北國際商業銀行支票、臺灣中小
    企業銀行支票，向己○○、庚○○、丙○○及辛○○謊稱為客票，致使己○○、
    庚○○、丙○○及辛○○陷於錯誤，而連續向己○○、庚○○、丙○○及辛○○
    依序借得三百九十萬七千六百元、一百七十萬七千二百七十八元、一百零六萬元
    及一百二十萬元，事後屆期子○○、戊○○均未有任何還款之表示，支票提示付
    款遭拒，始知受騙。因認被告戊○○涉犯刑法第二百十六條、第二百十條偽造私
    文書罪及第三百三十九條第一項詐欺取財罪嫌；被告丁○、壬○○、癸○○涉犯
    刑法第三十條、第三百三十九條第一項幫助詐欺取財罪嫌云云。
二、按犯罪事實應依證據認定之，無證據不得認定其犯罪事實，又不能證明被告犯罪
    者，應諭知無罪之判決，刑事訴訟法第一百五十四條第二項、第三百零一條第一
    項分別定有明文。次按認定不利於被告之事實，須依積極證據，苟積極證據不足
    為不利於被告事實之認定時，即應為有利於被告之認定，更不必有何有利之證據
    ，而認定犯罪事實所憑之證據，雖不以直接證據為限，間接證據亦包括在內，然
    無論直接或間接證據，其為訴訟上之證明，須於通常一般之人均不致有所懷疑，
    而得確信其為真實之程度者，始得據為有罪之認定，倘其證明尚未達到此一程度
    ，而有合理之懷疑存在時，事實審法院復已就其心證上理由予以闡述，敘明其如
    何無從為有罪之確信，因而為無罪之判決，尚不得任意指為違法，且告訴人之告
    訴，係以使被告受刑事訴追為目的，是其陳述是否與事實相符，仍應調查其他證
    據以資審認，最高法院著有三十年上字第八一六號、七十六年臺上字第四九八六
    、五十二年臺上字第一三○○號判例可資參照。
三、本件公訴人認被告戊○○涉有偽造文書、詐欺罪嫌，及被告丁○、壬○○、癸○○涉有幫助詐欺罪嫌，係以告訴人丑○○、己○○、庚○○、丙○○、辛○○之
    指訴，共同被告壬○○、證人林和立之供證及支票、匯款單據影本等件為其論據
    。但被告戊○○、丁○、壬○○、癸○○均堅詞否認涉有偽造文書、詐欺或幫助
    詐欺之犯行。被告戊○○辯稱：上開合會均由其妻子○○自行處理，伊並未介入
    ，不知子○○有以壬○○等人名義冒標，且與告訴人己○○等早有交易往來，之
    前亦有以正耀機械廠為受款人之支票借款之情形，並無不法所有之詐欺意圖，亦
    未涉偽造文書等語。被告丁○辯稱：伊並不認識告訴人己○○等人，早於八十六
    年之前即借過二、三張票予胞弟戊○○，八十六年以後戊○○便陸續向伊借支票
    使用，並非從八十八年才開始借支票，且戊○○均有按期存款，使支票兌現，信
    用很好，伊並無幫助詐欺他人之意等語。被告壬○○辯稱：伊並不認識告訴人己○○、庚○○、丙○○、辛○○等人，戊○○自八十二年開始即向伊借票使用，
    每個月均有借票，長期以來戊○○均如期將票款匯至伊帳戶以兌付，係後來才陸
    續跳票，伊並不知戊○○財務困難才會同意借票，係純粹借票使用，沒有必要為
    戊○○而詐欺他人等語。被告癸○○辯稱：於八十六年間即有借票予子○○，屆
    期均由子○○將款項匯至伊帳戶兌付，並不知其所借支票向何人調借現金，僅純
    粹借票，並無幫助詐欺之情形等語。
四、經查：
（一）上開合會會期進行中，均係由被告子○○負責開標，開標後亦由被告子○○負
      責收取會款，被告戊○○未曾代為開標或登載合會會簿，且被告子○○以被害
      人壬○○、林和立及陳盛發等人名義標會前，並未告知被告戊○○等情，已據
      被告子○○於原審法院調查時供述甚詳，核與被告戊○○所辯之情節相符。而
      被告子○○與被告戊○○係夫妻關係，其基於夫妻情誼倘有代妻收取會款，亦
      與常情無悖。且無證據證明被告張煃與被告子○○共同主持開標，復無何積極
      證據足資證明被告戊○○事前與被告子○○即就如何標會乙事有所謀議，縱被
      告戊○○有代為收受會員前來繳付之會款，亦不能以此推論被告戊○○有與被
      告子○○共同謀議冒標會款之舉。
（二）被告戊○○、子○○持以向告訴人己○○、庚○○、翁艷芬調借現款之支票，
      以被告丁○為發票人、台中市第十一信用合作為付款人，發票日八十六年六月
      二十二日、八十六年七月六日、八十六年八月二十七日、八十六年十一月二十
      八日、八十六年十二月二十六日、八十七年三月二十日、八十七年五月八日、
      八十七年五月二十日、八十七年六月三日、八十七年七月十七日、八十七年七
      二十五日、八十七年九月二十五日、八十七年十月十六日、八十八年三月十六
      日之支票，均載明以「正耀機械廠」為受款人；以被告壬○○為發票人，台北
      市第二信用合作社為付款人，發票日八十六年八月二十二日、八十六年九月十
      八日、八十七年二月十二日、八十七年四月十八日、八十七年五月八日、八十
      七年十二月八日、八十七年八月二十二日、八十七年十月八日、八十七年十月
      二十八日、八十八年三月二十九日、八十七年六月十九日之支票，均載明以「
      正耀機械廠」為受款人；以被告癸○○為發票人，台灣中小企業銀行化成分行
      為付款人，發票日為八十六年十一月二十一日、八十七年七月二十九日、八十
      七年一月二十一日、八十七年二月二十六日、八十七年四月二十六日、八十七
      年七月三日、八十七年十一月十六日之支票，亦均載明「正耀機械廠」為受款
      人，此有卷附該支票之影本等件為憑（見本院卷二第四六以下）。是被告丁○
      、壬○○、癸○○於八十六、八十七年間，即借予戊○○、子○○支票，並有
      記載「正耀機械廠」為受款人之情形。且告訴人己○○、庚○○等人亦到庭陳
      明被告戊○○、子○○先前所交付之支票均有兌現，直至八十八年四月初以後
      才開始跳票等語。經查，己○○自八十六年三月二十二日起至八十八年四月二
      日止，共提示兌領一千六百一十七萬九千六百二十元之票款；庚○○自八十六
      年六月二十二日起至八十八年四月九日止，共提示兌領七百四十五萬四千八百
      元之票款；翁艷芬自八十四年四月二十八日至八十八年三月二十四日止，共提
      示兌領三百零五萬九千八百零二元之票款，此有支票影本附卷可憑（見本院卷
      二第四十頁以下）。被告戊○○、子○○於八十九年六月二十一日，又清償辛○○二十萬六千六百元，清償己○○六十五萬七千七百五十元，清償庚○○二
      十六萬六千六百元，清償翁艷芬十六萬九千零五十元，共一百三十萬元，此有
      收據影本可憑（見本院卷二第一六二頁）。且戊○○、子○○於八十八年四月
      二日，讓己○○提示兌領五十萬元；八十八年四月八日、九日，讓庚○○提示
      兌領二十萬零八百元、十九萬五千元，此亦有各該支票可憑。就以上事證觀之
      ，實難認被告戊○○於八十八年一月至同年四月間，向告訴人辛○○、己○○
      、庚○○、翁艷芬調借款項時，有何不法所有之意圖。縱於借款時，借款人誇
      稱自己之財力如何雄厚，絕對有能力還款，誇大個人信用，亦屬人之常情，不
      能據此認被告戊○○、子○○有不法所有之意圖。
（三）又被告丁○、壬○○、癸○○等三人雖與被告戊○○、子○○具有相當之親屬
      關係。惟其借支票予被告戊○○、子○○使用，倘被告戊○○、子○○無能力
      償付，彼等均須承擔日後付款之責任。衡情被告丁○、壬○○、癸○○若知悉
      被告戊○○、子○○已無資力兌付，應不致於再借支票供其等調現之用，而擔
      負日後付款責任。不能僅因被告丁○、壬○○、癸○○將其個人支票借予戊○○使用，即認其等有幫助犯意。
四、被告戊○○辯稱無詐欺意圖等語；被告丁○、壬○○、癸○○辯稱無幫助詐欺之
    犯意，以採信。此外，復查無其他積極證據足資認定被告戊○○、丁○、壬○○
    、癸○○有公訴人所指偽造文書、詐欺、或幫助詐欺之犯行，本件不能證明被告
    戊○○、丁○、壬○○、癸○○犯罪，揆諸前揭說明，自應諭知被告戊○○、丁○、壬○○、癸○○無罪之判決。原審判決以被告戊○○、丁○、壬○○、癸○○之犯罪不能證明，諭知無罪，並無違誤。檢察官以告訴人等具狀請求上訴，經
    核閱所述事項，認尚非顯無理由，指摘原審判決不當，其上訴為無理由，應予駁
    回。
據上論斷，應依刑事訴訟法第三百六十八條，判決如主文。
本案經檢察官甲○○到庭執行職務。
中      華      民      國      九十二  年      九      月      三      日
                                臺灣高等法院臺中分院刑事第九庭
                                      審判長法  官  陳  筱  珮
                                            法  官  康  應  龍
                                            法  官  趙  春  碧
右正本證明與原本無異。
檢察官、子○○得上訴。
其餘不得上訴。
如不服本判決應於收受送達後十日內向本院提出上訴書狀，其未敘述上訴之理由者並
得於提起上訴後十日內向本院補提理由書（均須按他造當事人之人數附繕本）。
                                            書記官  陳  文  琴
中      華      民      國      九十二  年      九      月      四      日
刑法第二百十條
偽造、變造私文書，足以生損害於公眾或他人者，處五年以下有期徒刑。
刑法第二百十六條
行使第二百十條至第二百十五條之文書者，依偽造、變造文書或登載不實事項或使登
載不實事項之規定處斷。
刑法第三百三十九條第一項：
意圖為自己或第三人不法之所有，以詐術使人將本人或第三人之物交付者，處五年以
下有期徒刑、拘役或科或併科一千元以下罰金。
附表一：
 編號  姓  名 參加會數 得標日期       編號   姓  名   參加會數 得標日期
 １、 林坤燕    一                     19    吳素卿    一     87、11、7
 ２、 郭堯泯    一                     20    楊溪泉    一
 ３、 王慶昌    一                     21    楊華銘    一
 ４、 郭明玉    一                     22    丑○○    一
 ５、 洪美滿    一                     23    蔡秀嫩    一
 ６、 張淑猜    二     88、1、7        24    黃淑好    二
                       88、4、7        25    蘇文熙    二
 ７、 張月琴    一                     26    楊麗華    二      87、9、7
 ８、 許秀蘭    一                                             88、3、7
 ９、 王世銘    一                     27    韓邦磊    一 87、6、7
 10、 黃總樂    二
 11、 吳春梅    一                     28    林子祥    一      87、12、7
 12、 莊榮癸    一
 13、 黃麗芬    一                     29    蕭靜影    二
 14、 黃麗珍    一
 15、 王麗花    一
 16、 蕭弄玉    一
 17、 吳梅卿    二
 18、 吳素娟    一
（子○○除任會首外，並以子○○參加一會，於88、2、7得標）
附表二：
 編號   被冒名       參加會數 冒標日期
        會員姓名
 １     壬○○         二     87、8、7
                              87、10、7
 ２     陳盛發         二     87、4、7
                              87、7、7
 ３     林和立         一     87、5、7
                                                                     Ａ


司法院資訊處製作；財團法人民間司法改革基金會備份。
